【裁判字號】    90,聲再,321
【裁判日期】    901225
【裁判案由】    過失傷害聲請再審
【裁判全文】
臺灣高等法院臺中分院刑事裁定                      九十年度聲再字第三二一號
    再審聲請人
    即受判決人  甲○○
右列聲請人，因被告過失傷害案件，對於本院中華民國八十七年六月十一日確定判決
（八十七年度交上易字第一一二五號）聲請再審，本院裁定如左：
      主  文
再審之聲請駁回。
      理  由
一、按法院認為無再審理由者，應以裁定駁回之。經前項裁定後，不得更以同一原因
    聲請再審，刑事訴訟法第四百三十四條，定有明文。
二、聲請意旨略稱：本院八十七年度交上易字第一一二五號確定判決，認定聲請人即
    該案被告有罪，無非以臺中縣區車輛行車事故鑑定委員會之鑑定意見為憑，而有
    違反交通安全規則第九十三條第一項第四款、第九十四條第三項、第一百零二條
    第一項第二款等規定，認定聲請人為該次車禍肇事次因，但原審從未至現場勘驗
    ，而上開鑑定意見，已據被害人所提臺中地方法院八十八年沙簡字第一三０號民
    事事件時，由法官至現場勘驗所推翻，足見被害人所駕之車為左方車應暫停，被
    害人應暫停而未暫停，且於聲請人通過道路中心線後，疾速自左側衝撞聲請人之
    車輛，被害人應負過失責任，而聲請人並無過失責任。且上開勘驗筆錄所載之情
    形，係原本存在之事實，為此提起本件再審之聲請。又上開鑑定意見，未就本件
    肇事地點係在交叉路口之西南角落而詳予析明，此在監察院之函文有所載明，應
    可認為係新證據云云。
三、本院經查，本院上開確定判決駁回聲請人之上訴，係以該車禍之發生已據臺灣省
    臺中縣區行車事故鑑定委員會鑑定結果，認定聲請人為肇事次因，而被害人則係
    肇事主因，且說明聲請人請求再開辯論，尚無必要，該案確定後，聲請人雖提出
    再審之聲請，因未提出證據及原判決繕本，經本院以八十七年聲再字第一五四號
    裁定駁回後，聲請人與被害人雙方再因民事賠償而涉訟後，聲請人始依上開事由
    ，提起所謂發現確實新證據之再審聲請，經本院以九十年聲再字第一七０號裁定
    駁回，可見聲請人所稱之新證據，無非係雙方之民事判決認定之情事，惟按，民
    事訴訟及刑事訴訟本得自行認定事實，是該民事確定判決之認定事實，自無從反
    推認定本院上開刑事判決之認定有未憑證據之違法，況依聲請人所提本院八十八
    年上字第二０三號民事判決第五頁所載之覆議結果，亦認聲請人有過失，可見鑑
    定單位兩次之鑑定結果，均認聲請人為肇事次因，則聲請人猶以上開同一事由，
    再提起本件再審之聲請，自有未合。再者，聲請人所提監察院之函文，其發文日
    期係八十九年二月十八日，顯係本院九十年聲再字第一七０號裁定日期以前之情
    事，縱認聲請人於上開再審事件時未為主張，亦難認係新證據，甚為顯然，自非
    適法之再審理由，從而，本件再審之聲請，核非可採，自應駁回。
據上論斷，應依刑事訴訟法第四百三十四條，裁定如主文。
中      華      民      國      九十     年      十二     月    二十五  日
                                  臺灣高等法院臺中分院刑事第二庭
                                        審判長法  官  羅  禮  政
                                              法  官  陳  欣  安
                                              法  官  蔡  聰  明
右正本證明與原本無異。
不得抗告。
                                              書記官    瑞  芳
中      華      民      國      九十     年      十二     月    二十六  日
                                                                        Ｉ


司法院資訊處製作；財團法人民間司法改革基金會備份。
